【裁判字號】    95,交聲,459
【裁判日期】    950619
【裁判案由】    交管條例聲異
【裁判全文】
臺灣板橋地方法院交通事件裁定  ?     95年度交聲字第459號
原處分機關  交通部公路總局臺中區監理所彰化監理站
受處分人即
異  議  人  甲○○
上列受處分人即異議人因違反道路交通管理處罰條例案件，對於
原處分機關於中華民國九十四年十月三十一日所為之處分（原處
分案號：彰監四字第裁64-ABY321071號），聲明異議，本院裁定
如下：
    主  文
原處分撤銷。
甲○○不罰。
    理  由
一、原處分意旨略以：受處分人即異議人甲○○駕駛ＤＥ－９０
    ６２號自用小客車，於民國九十二年七月三十一日二十時三
    十分許，在臺北市○○○路○段處，因在行人穿越道臨時停
    車，經臺北市政府警察局大同分局民族派出所依違反道路交
    通管理處罰條例第五十五條第一項規定舉發並製開第ＡＢＹ
    ３２１０７１號違規通知單，處罰鍰新臺幣六百元，罰鍰限
    於九十四年十一月三十日前繳納，並諭知如逾期不繳納罰鍰
    之處罰等語。
二、道路交通管理處罰條例第五十五條規定：汽車駕駛人在行人
    穿越道臨時停車者，處新臺幣三百元以上六百元以下罰鍰。
    其所處罰者，乃在行人穿越道臨時停車之「汽車駕駛人」，
    倘無證據證明為實際駕駛人，即不應依該條規定處罰之。
三、本件異議人對於某人曾駕駛ＤＥ－９０６２號自用小客車，
    於九十二年七月三十一日二十時三十分許，在臺北市○○○
    路○段處在行人穿越道臨時停車，經臺北市政府警察局大同
    分局民族派出所依違反道路交通管理處罰條例第五十五條第
    一項規定舉發並製開第ＡＢＹ３２１０７１號違規通知單，
    處罰鍰新臺幣六百元等情固均不否認，惟辯稱：罰單上之簽
    名並非伊所簽名，應係被他人冒用身份，伊並無違規等語。
    經查：本案原處分機關認定異議人為實際之違規駕駛人，係
    以前揭由乙○○所製發之舉發違反道路交通管理事件通知單
    上有「甲○○」之簽名，為其主要論據，然經本院傳喚乙○
    ○警員到庭作證後，其具結證稱已無法確認在庭之異議人是
    否就是當時在舉發通知單上簽名之人，亦無法確定當時是依
    照證件來填寫駕駛人身分資料，還是依據違規者之口述等語
    ，則該舉發通知單上「甲○○」之簽名是否為異議人所簽，
    即有疑義。次查前開汽車於九十二年三月四日由許耀太過戶
    給丙○○，丙○○再於九十二年十月三十一日過戶給尤秋淵
    ，有交通部公路總局臺北區監理所95年5 月5 日北監車字第
    0950009121號函及所附汽車異動歷史查詢、汽車新領牌照登
    記書、過戶登記申請書等附卷可稽，亦即該車於本案違規時
    之登記車主為丙○○，而丙○○乃異議人當時任職於水蓮物
    業管理公司之同事，依照常理，確有可能因職務之便而得知
    異議人身分資料，故本案舉發通知單上之「甲○○」簽名究
    竟是否為丙○○所簽，亦堪可疑。再者，經比對本件異議人
    於全卷之各次簽名後，其字體、運筆方式、筆韻均屬相同，
    堪認此即其原本之字體及簽名習慣，而應無刻意變造字體之
    情形，而此字體核與舉發通知單上「甲○○」之簽名方式顯
    有不同，故該舉發通知單上「甲○○」之簽名，是否確為異
    議人所簽，更有疑問，此外復查無其他證據足證異議人確為
    前揭違規事件之實際駕駛人，即不能單憑前揭舉發通知單上
    之簽名，即認異議人有前揭違規行為，亦不能遽以其違反道
    路交通管理處罰條例第五十五條第一款之規定予以處罰，則
    原處分機關所為前揭裁罰，即有違誤，本院認異議人之異議
    為有理由，應撤銷原處分，另為異議人不罰之諭知。
據上論結，應依道路交通案件處理辦法第二十條，裁定如主文。
中    華    民    國    95    年    6     月    19    日
                  交通法庭  法  官  楊明佳
上列正本證明與原本無異。
如不服本裁定，應於裁定送達後五日內向本院提出抗告狀。
                            書記官  黃炎煌
中    華    民    國    95    年    6     月    22    日


司法院資訊處製作；財團法人民間司法改革基金會備份。
